臺灣花蓮地方法院刑事判決
111年度原易字第172號
公  訴  人  臺灣花蓮地方檢察署檢察官
被      告  朝志宏



選任辯護人  賴淳良律師(法扶律師)
上列被告因詐欺案件，經檢察官提起公訴（111年度偵字第5041
號），被告於準備程序中就被訴之事實為有罪之陳述，檢察官聲
請改依協商程序而為判決，本院合議庭裁定由受命法官獨任進行
認罪協商程序，判決如下：
    主      文
朝志宏幫助犯詐欺取財罪，處有期徒刑參月，如易科罰金，以新
臺幣壹仟元折算壹日；未扣案之犯罪所得GASH點數伍拾點均沒收
，於全部或一部不能沒收或不宜執行沒收時，追徵其價額。
    事實及理由
一、本件犯罪事實及證據，除犯罪事實欄一第3至4行之犯罪時間
    刪除「18時44分許」，證據部分增列「被告於本院準備程序
    時之自白」外，餘均引用檢察官起訴書之記載（如附件）。
二、本件經檢察官與被告朝志宏及辯護人於審判外達成協商之合
    意且被告已認罪，其合意內容如主文所示。經查，上開協商
    合意並無刑事訴訟法第455條之4第1項所列情形之一，檢察
    官聲請改依協商程序而為判決，本院爰不經言詞辯論，於協
    商合意範圍內為協商判決。
三、被告因本件獲得之GASH點數50點，屬被告之犯罪所得，且未
    扣案，應依刑法第38條之1第1項前段、第3項之規定，於主
    文項下宣告沒收，並於全部或一部不能沒收或不宜執行沒收
    時，追徵其價額。
四、應適用之法條：刑事訴訟法第455條之2第1項、第455條之4
    第2項、第455條之8、第454條第2項。
五、本判決除有刑事訴訟法第455條之4第1項第1款於本訊問程序
    終結前，被告撤銷協商合意或檢察官撤回協商聲請者；第2
    款被告協商之意思非出於自由意志者；第4款被告所犯之罪
    非第455條之2第1項所定得以聲請協商判決者；第6款被告有
    其他較重之裁判上一罪之犯罪事實者；第7款法院認應諭知
    免刑或免訴、不受理者情形之一，及違反同條第2項「法院
    應於協商合意範圍內為判決；法院為協商判決所科之刑，以
    宣告緩刑或2年以下有期徒刑、拘役或罰金為限」之規定者
    外，不得上訴。
六、如有上開可得上訴情形，應於收受判決送達後20日內向本院
    提出上訴書狀（應敘述具體理由並附繕本）。上訴書狀如未
    敘述理由，應於上訴期間屆滿後20日內補提理由書於本院。
本案經檢察官廖倪凰提起公訴，檢察官林于湄到庭執行職務。
中　　華　　民　　國　　111 　年　　11　　月　　17　　日
　　　　　　　　　刑事第四庭    法　官　林思婷
以上正本證明與原本無異。
本件不得上訴。但有刑事訴訟法第455條之4第1項第1款、第2款
、第4款、第6款、第7款所定情形，或協商判決違反同條第2項之
規定者，應於收受送達後20日內向本院提出上訴書狀，並應敘述
具體理由；如未敘述上訴理由者，應於上訴期間屆滿後20日內向
本院補提理由書（均須按他造當事人之人數附繕本）「切勿逕送
上級法院」。
因疫情而遲誤不變期間，得向法院聲請回復原狀。
中　　華　　民　　國　　111 　年　　11　　月　　21　　日

                                書記官  宋瑋陵
附錄本案論罪科刑法條：
刑法第339條
意圖為自己或第三人不法之所有，以詐術使人將本人或第三人之
物交付者，處五年以下有期徒刑、拘役或科或併科五十萬元以下
罰金。
以前項方法得財產上不法之利益或使第三人得之者，亦同。
前二項之未遂犯罰之。
【附件】
臺灣花蓮地方檢察署檢察官起訴書
                                     111年度偵字第5041號
　　被　　　告　朝志宏　
上列被告因詐欺案件，業經偵查終結，認應提起公訴，茲將犯罪
事實及證據並所犯法條分敘如下：
　　　　犯罪事實
一、朝志宏能預見將傳送至個人行動電話門號之驗證碼等資料交
    付予不認識之他人使用，常與犯罪行為密切相關，竟仍基於
    幫助他人詐欺取財之不確定故意，於民國111年3月24日18時
    44分許，在桃園市某處，為獲得GASH點數50點(價值新臺幣5
    0元)代價，竟將其向余尹玉花(余尹玉花詐欺部分另由臺灣
    臺東地方檢察署以111年度偵字第2234號為不起訴處分)之子
    余志遠所借用之余尹玉花申辦之行動電話門號0000000000號
    (下稱上開門號)，提供予網路上真實姓名年籍不詳之詐欺集
    團成員使用，朝志宏並以上開門號接收獅子科技有限公司(
    下稱獅子公司)所經營之「滿貫大亨」遊戲網站會員註冊簡
    訊認證碼後，將該認證碼告知上開詐欺集團成員，使該詐欺
    集團成員得以向獅子公司申請註冊會員暱稱「日曜大亨銀行
    」。該詐欺集團成員基於詐欺取財之犯意聯絡，於110年3月
    間某時，在滿貫大亨遊戲網站內，以「日曜大亨銀行」帳號
    向莊明智詐稱：欲購買遊戲幣云云，再以LINE向莊明智詐稱
    :願以2萬2500元購買該遊戲2萬6500顆紅鑽云云，莊明智遂
    提供其名下之遠東國際商業銀行帳號000-00000000000000號
    (下稱莊明智遠東銀行帳戶、莊明智詐欺部分另由臺灣屏東
    地方檢察署檢察官以110年偵字第7972、8419號案件為不起
    訴處分)供其匯款；該詐欺集團成員另以LINE向李應祥詐稱:
    願以12萬元匯兌人民幣3萬元，並提供周俊辰之中國信託商
    業銀行帳號000-000000000000號帳戶(下稱周俊辰中國信託
    帳戶、周俊辰詐欺部分另由臺灣高雄地方檢察署檢察官以11
    0年偵字第20240號聲請簡易判決處刑)及莊明智遠東銀行帳
    戶供李應祥匯款，李應祥因此陷於錯誤，先行匯款5萬元至
    周俊辰中國信託帳戶後，察覺有異，遂匯款1元至莊明智遠
    東銀行帳戶，並報警處理，經警循線查獲上情。
二、案經李應祥訴由高雄市政府警察局前鎮分局報告臺灣臺東地
    方檢察署陳請臺灣高等檢察署花蓮分署檢察長令轉本署偵辦
    。
　　　　證據並所犯法條
一、證據清單
編號    證  據  名  稱    待   證   事   實 1. 被告朝志宏之供述 ⑴行動電話門號0000000000係 伊向余志遠借用之事實。 ⑵伊在臉書上看見可以用提供遊戲驗證碼方式換取遊戲點數，伊就提供上開手機門號註冊滿貫大亨遊戲後，以臉書將驗證碼告知對方，對方就給伊GASH點數50點。 ⑶伊當時因為出租自己中國信託帳戶案件，已經被警方通知到案，但伊不知道代收驗證碼會導致遊戲角色被拿去詐騙別人，所以為了換取點數，就提供上開手機門號作為申辦遊戲帳號驗證之用，坦承幫助詐欺之事實。 2. 告訴人李應祥警詢中之指訴 告訴人李應祥遭詐騙之事實。 3. 證人莊明智警詢中之證述 詐欺集團以詐欺方式取得莊明智遠東銀行帳戶之事實。 4. 另案被告余尹玉花、證人余志遠於偵查中之證述 余尹玉花申辦0000-000000號手機門號後，由其子余志遠將該門號出借予被告朝志宏使用之事實。 5. 告訴人李應祥提供之LINE對話紀錄 詐欺集團向其以人民幣兌換新臺幣方式施用詐術之事實。 6. 莊明智提供之遊戲聊天紀錄、LINE對話紀錄 詐欺集團以遊戲暱稱「日曜大亨銀行」、LINE向其詐稱要購買紅鑽之事實。 7. 證人莊明智之遠東銀行帳戶交易明細 告訴人李應祥有遭詐騙後有依指示匯款1元至該帳戶內之事實。 8. 通聯調閱查詢單 上開門號為余尹玉花於110年2月3日向台灣大哥大申辦之預付卡之事實。 
二、核被告所為，係犯刑法30條第1項、第339條第1項幫助詐欺
    取財罪嫌。
三、依刑事訴訟法第251條第1項提起公訴。
  　此　致
臺灣花蓮地方法院
中　　華　　民　　國　 111　　年　　9 　　月　　7 　　日
  　　      　　　　　　　檢　察　官  廖  倪  凰